臺灣桃園地方法院民事簡易判決
111年度壢簡字第1471號
原      告  周美秀  
訴訟代理人  謝旭森  
被      告  黃金堂  

            吉達通運股份有限公司

上  一  人
法定代理人  姜智耀  
共      同
訴訟代理人  楊育昇  
上列當事人間請求損害賠償(交通)事件，本院於民國111年11月1
0日言詞辯論終結，判決如下：
    主    文
一、被告應給付原告新臺幣貳拾壹萬柒仟捌佰元。
二、訴訟費用由被告負擔。
三、本判決得假執行。但被告如以新臺幣貳拾壹萬柒仟捌佰元為
    原告預供擔保後，得免為假執行。　　
    事實及理由
一、原告主張：被告黃金堂於民國111年4月7日7時17分許，駕駛
    被告吉達通運股份有限公司(下稱吉達公司)所有之車牌號碼
    000-0000號營業貨運曳引車(下稱被告車輛)執行職務，於行
    經桃園市龍潭區桃68-1縣道(高原土地公道旁道路)迴轉時，
    因未暫停及注意來往車輛即擅自迴轉，不慎撞擊駛至該處之
    原告所有車牌號碼000-0000號自用小客車(下稱系爭車輛)，
    造成系爭車輛毀損(下稱本件事故)。而被告黃金堂於本件事
    故時駕駛之被告車輛印有被告吉達公司字樣，客觀上足認為
    被告黃金堂係執行被告吉達公司之職務，是被告吉達公司應
    負僱用人連帶賠償責任。系爭車輛於本件事故後，經原告送
    請中華民國事故車鑑定鑑價協會鑑定，鑑定結果表示系爭車
    輛經修復後價值減損新臺幣(下同)15萬元，並支出鑑定費用
    1萬元，原告復於系爭車輛修繕期間(34日)支出交通代步費
    共57,800元。爰依侵權行為之法律關係，提起本件訴訟，請
    求被告賠償上開費用等語。並聲明：被告應給付原告217,80
    0元。
二、被告則以：被告對於本件事故應負全部的肇事責任沒有意見
    ，惟原告請求系爭車輛價值減損部分，保險公司已將系爭車
    輛以全新零件修繕完畢，且原告亦無交易系爭車輛之事實，
    故此部分原告不應再為請求價值減損之賠償；交通代步費部
    分，車廠雖提出具體修車期間，但無法確認修車期間有無拖
    延情事，原告仍應提出單據證明確實有支出交通代步費等語
    ，資以抗辯。並聲明：(一)原告之訴駁回；(二)如受不利判
    決，願供擔保，請准宣告免為假執行。
三、得心證之理由：
(一)按因故意或過失，不法侵害他人之權利者，負損害賠償責任
    ；受僱人因執行職務，不法侵害他人之權利者，由僱用人與
    行為人連帶負損害賠償責任，民法第184條第1項前段、第18
    8條第1項前段分別定有明文。經查，本件原告主張之上開事
    實，除賠償之金額外，業據其提出與所述相符之道路交通事
    故初步分析研判表、中華民國事故車鑑定鑑價協會鑑價證明
    、服務維修費清單為證(見本院卷第8至15頁)，並經本院調
    取桃園市政府警察局交通警察大隊交通事故調查卷宗，核閱
    現場圖、調查報告表㈠㈡、調查紀錄表及交通事故照片表等資
    料附卷可佐(見本院卷20至33頁)，且為被告不爭執，堪信為
    真實。是以被告黃金堂自應就原告因本件事故所受之損害，
    負侵權行為之損害賠償責任，而被告黃金堂於本件事故發生
    時駕駛被告車輛為被告吉達公司執行職務，已如前述，是依
    民法第188條規定，被告吉達公司即應與被告黃金堂負連帶
    損害賠償責任，而本件原告僅請求被告吉達公司與被告黃金
    堂負共同賠償責任，顯係自行限縮其請求範圍，基於處分權
    主義，本院自受其拘束，是原告請求被告吉達公司負共同給
    付之責，自屬有據。
(二)原告復主張被告應賠償217,800元，為被告所否認，並以前
    詞置辯，是本件爭點厥為：原告得請求賠償之金額若干？分
    述如下：　　
　1.系爭車輛價值減損15萬元部分：　
　　⑴按不法毀損他人之物者，被害人得請求賠償其物因毀損所
      減少之價額，民法第196條定有明文。又損害賠償之目的
      在於填補所生之損害，其應回復者，並非「原有狀態」，
      而係損害事故發生前之「應有狀態」，自應將事故發生後
      之變動狀況悉數考慮在內。故於物被毀損時，被害人除得
      請求修補或賠償修復費用，以填補技術性貶值之損失而回
      復物之物理性原狀外，就其物因毀損所減少之交易價值，
      亦得請求賠償，以填補交易性貶值之損失而回復物之價值
      性原狀(最高法院101年度台上字第88號、106年度台上字
      第2099號判決意旨參照)。　
　　⑵經查，系爭車輛如在正常車況下，於本件事故發生時市價
      為80萬元，然系爭車輛經本件事故修復後，其價值為65萬
      元等情，有中華民國事故車鑑定鑑價協會鑑價證明在卷可
      參(見本院卷第10頁)。可認系爭車輛因本件事故受有價值
      減損15萬元(計算式：80萬元-65萬元=15萬元)，原告此部
      分請求即有理由。至被告辯稱系爭車輛已修繕完畢及未為
      交易等語，惟依前揭說明，系爭車輛因事故導致之價值減
      損與修繕完畢及有無交易本屬二事，無從互為填補，故被
      告此部分抗辯，並不可採。　　
　2.鑑價費用1萬元之部分：　
　　⑴按當事人為伸張權利所必要支出之費用，如可認為係因他
      造侵權行為所受之損害，即加害行為與損害賠償範圍間有
      相當因果關係者，均非不得向他造請求賠償(最高法院99
      年度台上字第224號判決意旨可供參照)。
　　⑵經查，原告將系爭車輛送請中華民國事故車鑑定鑑價協會
      鑑定，支出鑑價費用1萬元，有中華民國事故車鑑定鑑價
      協會所開立之收據附卷可佐(見本院卷第11頁)。原告此部
      分支出係用以證明系爭車輛價值情形，性質上核屬原告因
      本件事故所受損害，且為伸張權利所必要支出之費用，依
      上開說明，原告此部分之請求，亦屬有據。
　3.交通代步費57,800元部分：　
　　⑴按損害賠償，除法律另有規定或契約另有訂定外，應以填
      補債權人所受損害及所失利益為限，民法第216條第1項定
      有明文。次按汽車為一般人生活常見之交通代步工具，且
      通常為行動之依賴者，故就系爭車輛修理期間所受使用利
      益之損害，於合理且必要範圍內，請求權人得請求加害人
      損害賠償，以回復損害發生前應有狀態(最高法院107年度
      台上字第402號判決意旨參照)。再按當事人已證明受有損
      害而不能證明其數額或證明顯有重大困難者，法院應審酌
      一切情況，依所得心證定其數額。民事訴訟法第222條第2
      項定有明文。
　　⑵經查，原告主張系爭車輛受損進廠維修，其自111年4月7日
      起至同年5月26日止，支出交通代步費(34日)57,800元乙
      節，業據其提出吉揚汽車有限公司服務維修費清單為證(
      上載有車輛抵達日期及預約交車日期，見本院卷第12至14
      頁)，並經本院函詢吉揚汽車有限公司，經該公司函覆略
      以：系爭車輛於111年4月7日進廠，同年5月27日交車，由
      於疫情期間零件到貨日較無法掌握等語(見本院卷第38至3
      9頁)，是系爭車輛修繕期間確為50日，原告於上開修繕期
      間，僅請求34日交通代步費亦無不合理之處。另原告雖未
      提出乘車收據，然參系爭車輛受損程度及上開函覆，可知
      原告確實有乘車通勤之必要，堪認原告受有交通費用之損
      害，且與本件事故有因果關係。復經本院以GOOGLE查詢計
      程車試算車資，自原告家至新生醫護管理專校(即原告工
      作地點，下稱新生護校)之單趟車資應為970元，原告於系
      爭車輛修繕期間至新生護校34次(來回即68趟)，是原告此
      部分得請求之交通代步費為65,960元(計算式：970×68＝65
      ,960元)，而原告僅請求被告賠償57,800元，核屬有據，
      應予准許。　
　4.是以，原告得向被告請求之金額為217,800元(計算式：150,
    000＋10,000＋57,800＝217,800元)。　　
四、綜上所述，原告依侵權行為之法律關係，請求如主文第1項
    所示，為有理由，應予准許。
五、本件係就民事訴訟法第427條第1項訴訟適用簡易程序所為被
    告敗訴之判決，爰依同法第389條第1項第3款規定，依職權
    宣告假執行。並依被告之聲請，宣告如被告為原告預供擔保
    ，得免為假執行。　　　　　
六、本件事證已臻明確，兩造其餘攻擊與防禦方法均與判決結果
    不生影響，不再一一論述，附此敘明。
七、訴訟費用負擔之依據：民事訴訟法第85條第1項。
中　　華　　民　　國　　111 　年　　11　　月　　24　　日
                  中壢簡易庭      法  官  張博鈞
以上為正本係照原本作成。
如不服本判決，應於送達後20日內，向本院提出上訴狀並表明上
訴理由，如於本判決宣示後送達前提起上訴者，應於判決送達後
20日內補提上訴理由書（須附繕本）。
如委任律師提起上訴者，應一併繳納上訴審裁判費。
中　　華　　民　　國　　111 　年　　11　　月　　24　　日
                                  書記官  張季容